臺灣桃園地方法院刑事判決　　　　　　　95年度易字第1316號
公　訴　人　台灣桃園地方法院檢察署檢察官
被　　　告　丙○○
　　　　　　乙○○
　　　　　　甲○○
上列被告等因違反政府採購法案件，經檢察官提起公訴（95年度
偵字第9984號、第2389號），被告等於本院準備程序進行中，就
被訴事實為有罪之陳述，經告知簡式審判程序之旨，聽取被告等
及公訴人之意見後，本院合議庭裁定由受命法官獨任依簡式審判
程序審理，公訴人復聲請改依協商程序而為判決，本院判決如下
：
    主  文
丙○○意圖影響採購結果，而借用他人名義及證件投標，處有期
徒刑肆月，如易科罰金，以銀元參佰元即新台幣玖佰元折算壹日
。緩刑貳年。
乙○○、甲○○意圖影響採購結果容許他人借用本人名義及證件
 參加投標，各處有期徒刑肆月，如易科罰金，均以銀元參佰元即
新台幣玖佰元折算壹日。均緩刑貳年。
    事實及理由
一、犯罪事實：
  (一)丙○○為全久營造有限公司（下稱全久公司）代表人，乙○○（即丙○○之妻）為富民營造有限公司（下稱富民公司）
    代表人，甲○○為益晟營造有限公司（下稱益晟公司）代表
    人。上開3 公司均係從事營造、土木、建築工程承攬業務。
  (二)緣內政部警政署航空警察局（下稱航警局）於民國91年間上
    網公告辦理停車場週邊設施改善工程採購案，並將於91年9
    月10日開標，詎丙○○得知後，竟基於意圖影響採購結果之
    犯意，由丙○○以全久公司名義投標，並徵求乙○○、甲○○之同意，借用無投標意願之富民公司、益晟公司名義參與
    投標，丙○○在取得益晟公司之印章及公司執照、完稅證明
    、工程手冊影本後，繼以全久公司名義出資購買合作金庫慈
    文分行支票1 張（票號：AZ0000000 號、面額新台幣〈下同
    〉48,000元），充當益晟公司之押標金，並備妥全久公司、
    富民公司之押標金及投標資料後，由全久公司以909,000 元
    投標，富民公司以1,048,000 元、益晟公司則以未將押標金
    放置在標函內之方式投標而陪標，並於91年9 月10日下午3
    時30分許，由丙○○以全久公司代理人之身分、許國全（即
    丙○○之子）以富民公司代理人之身分及黃志騰（即乙○○
    之堂弟）以益晟公司代理人身分至航警局參與開標程序，終
    使全久公司於以低於底價800,000 元之最低價799,600 元之
    價格得標，而影響採購結果。
二、證據：
  (一)被告丙○○、洪金蓮、甲○○於調查局訊問、檢察官訊問及
    本院準備程序、審理中之陳述。
  (二)91年9 月10日航警局辦理停車場週邊設施改善工程開標紀錄
    影本、合作金庫慈文分行支票申請書影本、票號AZ0000000
    號支票影本、合作金庫傳票影本。
三、本件經檢察官與被告等於審判外達成協商之合意且被告等已
    認罪，其合意內容為：被告等均願受科刑範圍為有期徒刑4
    月，緩刑2 年，並繳交國庫30,000元（被告等業分別於95年
    12月28日、96年1 月19日繳交）。經查，上開協商合意並無
    刑事訴訟法第455 條之4 第1 項所列情形之一，檢察官聲請
    改依協商程序而為判決，本院爰不經言詞辯論，於協商合意
    範圍內為協商判決，合予敘明。
四、應適用之法條：刑事訴訟法第273 條之1 第1 項、第455 條
    之2 第1 項、第455 條之4 第2 項，政府採購法第87條第5
    項，刑法第2 條第1 項前段、第11條、第74條第1 項第1 款
    、修正前刑法第41條第1 項前段、修正前罰金罰鍰提高標準
    條例第2 條，現行法規所定貨幣單位折算新臺幣條例第2 條
    。
五、附記事項：
    被告丙○○、乙○○、甲○○均應向公庫支付30,000元部分
    ，已據其等分別於95年12年28日、96年1 月19日繳納30,000
    元，並由臺灣桃園地方法院檢察署代為收受，有臺灣桃園地
    方法院檢察署自行收納款項統一收據3 份在卷可稽，是此部
    分無庸再予執行。
六、協商判決除有刑事訴訟法第455 條之4 第1 項第1 款於本訊
    問程序終結前，被告撤銷協商合意或檢察官撤回協商聲請者
    ；第2 款被告協商之意思非出於自由意志者；第四款被告所
    犯之罪非第455 條之2 第1 項所定得以聲請協商判決者；第
    6 款被告有其他較重之裁判上一罪之犯罪事實者；第7 款法
    院認應諭知免刑或免訴、不受理者情形之一，及違反同條第
    2 項「法院應於協商合意範圍內為判決；法院為協商判決所
    科之刑，以宣告緩刑或2 年以下有期徒刑、拘役或罰金為限
    」之規定者外，不得上訴。
七、如有前項得上訴之情形，得自收受宣示判決筆錄送達之日起
    10日內，向本院提出上訴書狀，上訴於第二審法院。
本案經檢察官姚重珍到庭執行職務。
中　　華　　民　　國　　96　　年　　1 　　月　　31　　日
                  刑事第一庭  法　官  朱 美 璘
以上正本證明與原本無異
                              書記官  谷 貞 豫
中　　華　　民　　國　　96　　年　　2 　　月　　1 　　日
附錄本案論罪科刑法條：
政府採購法第87條
意圖使廠商不為投標、違反其本意投標，或使得標廠商放棄得標
、得標後轉包或分包，而施強暴、脅迫、藥劑或催眠術者，處1
年以上7年以下有期徒刑，得併科新臺幣3百萬元以下罰金。
犯前項之罪，因而致人於死者，處無期徒刑或7年以上有期徒刑
；致重傷者，處3年以上10年以下有期徒刑，各得併科新臺幣3百
萬元以下罰金。
以詐術或其他非法之方法，使廠商無法投標或開標發生不正確結
果者，處5年以下有期徒刑，得併科新臺幣1百萬元以下罰金。
意圖影響決標價格或獲取不當利益，而以契約、協議或其他方式
之合意，使廠商不為投標或不為價格之競爭者，處6月以上5年以
下有期徒刑，得併科新臺幣1百萬元以下罰金。
意圖影響採購結果或獲取不當利益，而借用他人名義或證件投標
者，處3 年以下有期徒刑，得併科新臺幣1 百萬元以下罰金。容
許他人借用本人名義或證件參加投標者，亦同。
第1項、第3項及第4項之未遂犯罰之。
